【裁判字號】    98,上易,2659
【裁判日期】    981224
【裁判案由】    竊盜
【裁判全文】
臺灣高等法院刑事判決                98年度上易字第2659號
上  訴  人  臺灣臺北地方法院檢察署檢察官
被      告  甲○○
上列上訴人因被告竊盜案件，不服臺灣臺北地方法院98年度易字
第2169號，中華民國98年9 月30日第一審判決（起訴案號：臺灣
臺北地方法院檢察署98年度偵字第15267 號），提起上訴，本院
判決如下：
    主  文
上訴駁回。
    事實及理由
一、本案經本院審理結果，認第一審以被告甲○○犯刑法第320
    條第1 項之竊盜罪，判處拘役50日，並諭知易科罰金折算之
    標準以新台幣（下同）1000元折算一日，另說明被告坦承犯
    行，知所悔悟，業已捐款3 萬元至佛光山「八八水災專戶」
    ，渠因一時貪念致罹刑章，經此偵審程序之教訓，當知所警
    惕而信無再犯之虞，爰依刑法第74條第1 項第1 款之規定，
    予以宣告緩刑二年。核其認事用法及量刑均無不當，應予維
    持，並引用第一審判決書記載之事實、證據及理由（如附件
    ）。
二、檢察官上訴意旨略以：原審僅以被告事後捐款行為，即認被
    告有悔過之意，疏未審酌被害人因被告之竊盜犯行，遭所屬
    公司主管扣薪、指責，因而身心受創，原審量刑過輕云云，
    惟查，被告於原審及本院審理中均坦承犯行，並已與被害人
    達成和解，賠償被害人之損失，有和解筆錄附卷可稽，足認
    其確有悔過之意，復審酌被告所竊得之背包價值約9 千元，
    並非高價，原審量刑並無過輕之情形，檢察官上訴意旨，指
    摘原判決不當，為無理由，應予駁回。
據上論斷，應依刑事訴訟法第373 條、第368 條，判決如主文。
本案經檢察官張熙懷到庭執行職務。
中    華    民    國    98    年    12    月    24    日
                  刑事第十九庭審判長法  官  葉騰瑞
                                    法  官  潘翠雪
                                    法  官  彭政章
以上正本證明與原本無異。
不得上訴。
                                    書記官  杜宜寧
中    華    民    國    98    年    12    月    24    日
附錄：本案論罪科刑法條全文
中華民國刑法第320條
意圖為自己或第三人不法之所有，而竊取他人之動產者，為竊盜
罪，處5 年以下有期徒刑、拘役或5 百元以下罰金。
意圖為自己或第三人不法之利益，而竊佔他人之不動產者，依前
項之規定處斷。
前二項之未遂犯罰之。
附件：
臺灣臺北地方法院刑事判決              98年度易字第2169號
公  訴  人  臺灣臺北地方法院檢察署檢察官
被      告  甲○○  女  29歲（民國○○年○月○日生）
                    身分證統一編號：Ｚ000000000號
                    住臺北市○○區○○路269 巷12號2 樓
                    居臺中市南屯區○○○○街636號6樓之5
上列被告因竊盜案件，經檢察官提起公訴（98年度偵字第15267
號），因被告於準備程序進行中，就被訴事實為有罪之陳述，經
本院告知簡式審判程序意旨，並聽取公訴人及被告之意見後，本
院裁定依簡式審判程序審理，判決如下：
    主  文
甲○○竊盜，處拘役伍拾日，如易科罰金，以新臺幣壹仟元折算
壹日。緩刑貳年。
    事  實
一、甲○○意圖為自己不法之所有，於民國98年3月26日19時30
    分許，在臺北市○○區○○路11號地下一樓SALAD專櫃，趁
    該店店員乙○○不注意之際，徒手竊取由乙○○所管領之灰
    色背包1只，價值新臺幣（下同）8980元，得手後隨即離去
    現場，嗣因店員乙○○發現背包短少，經同事告知並調閱影
    帶後報警處理，始查知上情。
二、案經乙○○訴由臺北市政府警察局信義分局報請臺灣臺北地
    方法院檢察署檢察官偵查起訴。
    理  由
一、前揭事實，業據被告甲○○於本院審理時坦承不諱（見本院
    卷98年9月1日準備程序筆錄、審判筆錄），核與證人乙○○
    於警詢時及偵查中之指訴情節相符（見偵卷第4至6、33至35
    頁），並有贓物認領保管單1紙、監視錄影帶翻拍照片3張及
    遭竊之灰色背包照片2張（見偵卷第17、23至24、26頁）在
    卷可資佐證，足認被告前開自白與事實相符，應堪採信。本
    案事證明確，被告犯行洵堪認定，應依法論科。
二、核被告所為，係犯刑法第320條第1項之竊盜罪。爰審酌被告
    被告並無前科，有臺灣高等法院被告前案紀錄表1份在卷可
    稽，其因一時貪念而為本案犯行，惟犯後於本院審理中尚能
    坦承犯行，且業已捐款3萬元至佛光山寺「八八水災專戶」
    以彌補其本件所為，此有郵局收據乙紙及佛光山寺感謝函在
    卷可稽，堪信尚有悔過之意，又被害人事後已領回贓物，造
    成損害輕微，暨其犯罪手段、目的、所竊財物之價值等一切
    情狀，量處如主文所示之刑，並諭知易科罰金之折算標準。
    末查，被告前未曾因故意犯罪受有期徒刑以上刑之宣告，有
    上開臺灣高等法院被告前案紀錄表一份在卷可考，其因一時
    失慮致罹刑典，惟已坦承犯錯，知所悔悟，被告經此偵審程
    序之教訓，當已知所警惕而信無再犯之虞，是本院認上開所
    宣告之刑，以暫不執行為適當，爰併予宣告緩刑如主文所示
    ，以啟自新。
據上論斷，應依刑事訴訟法第273條之1第1項、第299條第1項前
段，刑法第320條第1項、第41條第1項前段，第74條第1項第1款
刑法施行法第1條之1，判決如主文。
本案經檢察官林冠佑到庭執行職務。
中    華    民    國    98    年    9     月    30    日
                  刑事第五庭    法  官  李宜娟
上正本證明與原本無異。
如不服本判決應於收受送達後10日內向本院提出上訴書狀，並應
敘述具體理由；其未敘述上訴理由者，應於上訴期間屆滿後20日
內向本院補提理由書（均須按他造當事人之人數附繕本）「切勿
逕送上級法院」。告訴人或被害人如對於本判決不服者，應具備
理由請求檢察官上訴，其上訴期間之計算係以檢察官收受判決正
本之日期為準。
                                書記官  張華瓊
中    華    民    國    98    年    10    月    2     日
附錄本案論罪科刑法條全文：
中華民國刑法第320條
意圖為自己或第三人不法之所有，而竊取他人之動產者，為竊盜
罪，處 5 年以下有期徒刑、拘役或 5 百元以下罰金。
意圖為自己或第三人不法之利益，而竊佔他人之不動產者，依前
項之規定處斷。
前二項之未遂犯罰之。


司法院資訊處製作；財團法人民間司法改革基金會備份。
